【裁判字號】    99,台抗,795
【裁判日期】    991021
【裁判案由】    履行契約
【裁判全文】
最高法院民事裁定              九十九年度台抗字第七九五號
再 抗告 人  邦泰複合材料股份有限公司
法定代理人  甲○○
訴訟代理人  林開福律師
上列再抗告人因與相對人友達光電股份有限公司間請求履行契約
事件，對於中華民國九十九年七月二十九日台灣高等法院台中分
院裁定（九十九年度抗字第三一八號），提起再抗告，本院裁定
如下：
    主  文
再抗告駁回。
再抗告訴訟費用由再抗告人負擔。
    理  由
按對於私法人或其他得為訴訟當事人之團體之訴訟，由其主事務
所或主營業所所在地之法院管轄。又訴訟之全部或一部，法院認
為無管轄權者，依原告聲請或依職權以裁定移送於其管轄法院。
民事訴訟法第二條第二項、第二十八條第一項分別定有明文。本
件再抗告人對相對人向台灣台中地方法院（下稱台中地院）提起
請求履行契約之訴訟，查相對人係設於新竹科學工業園區新竹市
○○○路一號，有其提出之公司基本資料查詢明細可稽，又為台
中地院無權管轄之抗辯。是依首開規定，本件應由台灣新竹地方
法院（下稱新竹地院）管轄。再抗告人雖主張相對人依約應將款
項匯至其設於台新國際商業銀行南屯分行之帳戶及有關型號T260
XW02V9型呆料部分亦在其所在地報廢，故契約履行地為台中縣市
，台中地院有管轄權云云。惟查，兩造於民國九十八年十一月二
日簽訂之邦泰呆料認列同意書（下稱系爭同意書），其內容並無
履行地為台中縣（市）及匯款地或匯款帳戶之約定。其次，本件
依再抗告人主張，係有關兩造已達成相對人同意賠償再抗告人美
金五十四萬一千九百三十五元三分之協議，詎相對人未依協議結
果給付，單純請求履行契約賠償損失之問題；至於再抗告人預先
備置之V9機種面板材料是否必須報廢，與上開協議無關，亦即兩
造於系爭同意書並無約定除再抗告人應依前揭協議賠償金錢外，
尚應由再抗告人或相對人負責處理報廢事宜，再抗告人所稱本件
呆料係在其所在地報廢乙事，與本件定管轄法院尚無關聯。是原
法院維持台中地院將本件移送新竹地院之裁定，駁回再抗告人之
抗告，所持理由雖未盡相同，然結論並無二致，仍應予以維持。
再抗告意旨，指摘原裁定不當，求予廢棄，非有理由。
據上論結，本件再抗告為無理由。依民事訴訟法第四百九十五條
之一第二項、第四百八十一條、第四百四十九條第二項、第九十
五條、第七十八條，裁定如主文。
中    華    民    國  九十九  年    十    月  二十一  日
                      最高法院民事第一庭
                          審判長法官  蕭  亨  國
                                法官  李  慧  兒
                                法官  高  孟  焄
                                法官  劉  靜  嫻
                                法官  袁  靜  文
本件正本證明與原本無異
                                      書  記  官
中    華    民    國  九十九  年   十一   月    二    日
                                                      m

司法院資訊處製作；財團法人民間司法改革基金會備份。
